臺灣臺北地方法院交通事件裁定　　　　96年度交聲字第1361號
原處分機關　交通部公路總局臺北區監理所
異　議　人
即受處分人　丙○○
上列異議人即受處分人因違反道路交通管理處罰條例案件，對於
交通部公路總局臺北區監理所於中華民國九十六年十月十二日所
為之處分（北監自裁字第裁四○—Ｃ00000000號），聲
明異議，本院裁定如下：
    主  文
異議駁回。
    理  由
一、按道路交通管理處罰條例所規範之車輛，係指在道路上以原
    動機行駛之汽車（包括機器腳踏車）或以人力、獸力行駛之
    車輛，而道路交通安全規則所規範之「汽車」，係指在道路
    上不依軌道或電力架線而以原動機行駛之車輛（包含機器腳
    踏車），道路交通管理處罰條例第三條第八款、道路交通安
    全規則第二條第一項第一款分別定有明文。次按汽車駕駛人
    ，行經有燈光號誌管制之交岔路口闖紅燈者，處新臺幣（下
    同）一千八百元以上五千四百元以下罰鍰；汽車駕駛人有道
    路交通管理處罰條例第五十三條情形者，除依原條款處罰鍰
    外，並予記點三點，道路交通管理處罰條例第五十三條第一
    項、第六十三條第一項第三款亦分別定有明文。又「行為人
    有本條例之情形者，應填製舉發違反道路交通管理事件通知
    單，並於被通知人欄予以勾記，其通知聯依下列規定辦理：
    一、‥‥‥拒絕簽章者，仍應將通知聯交付該駕駛人或行為
    人收受，並記明其事由及交付之時間；拒絕收受者，應告知
    其應到案時間及處所，並記明事由與告知事項，視為已收受
    ‥‥‥」違反道路交通管理事件統一裁罰基準及處理細則第
    十一條第一項第一款亦有明文規定。而汽車駕駛人，行經有
    燈光號誌管制之交岔路口闖紅燈者，依違反道路交通管理事
    件統一裁罰基準及處理細則第四十四條第一項及違反道路交
    通管理事件統一裁罰基準表（下稱基準表）之規定，尚須依
    行為人所駕駛車輛之種類及有無在應到案日期前到案等二項
    因素決定應對行為人所處罰鍰之數額。是行為人如係駕駛自
    用一般小客車即小型車，行經有燈光號誌管制之交岔路口闖
    紅燈而為警舉發，逾越舉發通知單上所載之應到案日期六十
    日以上，繳交罰鍰或逕行裁決處罰者，依違反道路交通管理
    事件統一裁罰基準及處理細則第四十四條第一項及基準表之
    規定，應對該行為人處以五千四百元之罰鍰，並記違規點數
    三點。
二、本件異議人即受處分人丙○○於民國九十六年七月十日晚間
    十時五十五分許，駕駛車牌號碼二一一八─ＲＪ號自用一般
    小客車，沿臺北縣新店市○○路往三峽方向行駛，行經安康
    路二段與車子路口之有燈光號誌管制之交岔路口時，當時受
    處分人車行方向之路口號誌為圓形紅燈，本應不得進入路口
    ，詎其貿然闖越紅燈而驅車前進並左轉車子路，適為在該路
    段執行臨檢勤務之臺北縣政府警察局新店分局交通分隊警員
    甲○○、乙○○發覺而攔停，並以受處分人有違反道路交通
    管理處罰條例第五十三條第一項規定之行為，當場掣單舉發
    且將通知單交由受處分人簽收，惟受處分人拒絕簽收，警員
    遂將受處分人拒絕簽章事由記明在該舉發通知單上，而視為
    已收受該通知單。嗣受處分人於舉發通知單上所載應到案日
    期即九十六年七月二十五日後六十日以上，仍未向原處分機
    關提出申訴，原處分機關遂於九十六年十月十二日以受處分
    人駕車行經有燈光號誌管制之交岔路口闖紅燈之違規事實，
    依道路交通管理處罰條例第五十三條第一項、第六十三條第
    一項第三款（漏載第三款）及違反道路交通管理事件統一裁
    罰基準及處理細則第四十三條、第四十四條及基準表之規定
    ，裁處受處分人五千四百元罰鍰，並記違規點數三點。
三、訊據受處分人固不否認有於前述時間、地點，駕駛前述車輛
    ，行經前揭有燈光號誌管制之交岔路口等情，惟矢口否認有
    闖紅燈之違規行為，辯稱：伊沒有紅燈左轉，當時伊從安康
    路行向車子路，安康路上之燈號是亮起直行、左轉及右轉綠
    燈，而舉發警員其實係以車子路口的燈號來判斷安康路口的
    燈號云云。
四、經查：
（一）受處分人於前揭時間、地點，駕駛前揭車輛闖紅燈，並經
      警攔停等情，業經證人即本案掣單舉發受處分人之臺北縣
      政府警察局新店分局交通分隊警員乙○○、甲○○，於本
      院九十六年十一月十六日調查期日中到庭結證，證人甲○
      ○證稱他們是看車子路跟對向均係綠燈，而他們的位置雖
      看不到安康路的燈號，但車子路跟安康路方向不可能同時
      均是綠燈，因此認定受處分人闖紅燈等語。又證人乙○○
      於本院同一亦到庭證稱：受處分人係由安康路往三峽方向
      違規左轉，且安康路與車子路不可能同時亮綠燈，否則車
      輛會相撞等情明確，並有庭呈新店市○○路○段、車子路
      路口號誌時制暨號誌設置圖一紙附卷可稽。是受處分人於
      駕車行經前揭交岔路口，面對圓形紅燈或尚未亮起左轉綠
      燈表示可左轉時，即逕自前行左轉之交通違規行為，應堪
      認定。
（二）被告雖以前開情詞置辯。惟查，臺北縣新店市公所函覆本
      院關於前揭路口之號誌時向相關情形，及本院於九十六年
      十二月二十七日再次以電話詢問新店市公所承辦人員陳文
      正相關路口號誌時向問題，該承辦人員陳文正稱前開路口
      時向於車子路往五重溪便橋方向之燈號為綠燈時，安康路
      往三峽方向左轉車子路之左轉燈號應為紅燈，不可能為綠
      燈，否則會造成往來車輛互相撞及等情，有臺北縣新店市
      公所於九十六年十一月三十日以北縣店養字第○九六○○
      四八九七七號函及本院公務電話紀錄各一紙在卷足憑，核
      與證人甲○○、乙○○前開證述情節相符，足認受處分人
      確實於其車行方向之路口號誌仍為圓形紅燈或尚未亮起左
      轉綠燈表示可左轉之際即進入路口，逕自驅車直行進而左
      轉無訛。是受處分人辯稱並無闖紅燈云云，顯屬事後卸責
      之詞，不足採信。
（三）綜上所述，本件事證明確，受處分人行經有燈光號誌管制
      之交岔路口闖紅燈之違規行為，堪以認定。
五、從而，受處分人確有於前揭時間，地點，駕駛前開汽車確有
    行經有燈光號誌管制之交岔路口闖紅燈之行為，自屬違反道
    路交通管理處罰條例第五十三條第一項之規定，而受處分人
    於舉發通知單上所載應到案日期後六十日以上，仍未向原處
    分機關提出申訴，原處分機關乃依道路交通管理處罰條例第
    五十三條第一項、第六十三條第一項三款、違反道路交通管
    理事件統一裁罰基準及處理細則第四十四條第一項暨違反道
    路交通管理事件統一裁罰基準表之規定，裁處受處分人五千
    四百元罰鍰，並記違規點數三點，經核並無違誤，本件異議
    為無理由，自應予以駁回。
據上論斷，應依道路交通案件處理辦法第十九條，裁定如主文。
中　　華　　民　　國　九十六　年 　十二 　月　三十一　日
  　　　　　　    臺灣臺北地方法院交通法庭
　　　　　　　　　    法　    官　雷淑雯
以上正本證明與原本無異。
如不服本裁定，應於裁定送達後五日內向本院提出抗告狀。
                      書  記  官　胡詩唯
中　　華　　民　　國　九十六　年 　十二 　月　三十一　日
